【裁判字號】    99,勞執,8
【裁判日期】    991029
【裁判案由】    准予強制執行
【裁判全文】
臺灣板橋地方法院民事裁定               99年度勞執字第8號
聲  請  人  陳順桐
            黃木水
            劉金塗
            魏連春
            林益旺
            何錦銘
            林得輝
            林長生
            楊先鋒
            陳羅月春
            林炳
            謝榮昌
            陳國乾
            周銘鐘
            羅榮明
            魏宗民
            黃榮良
            楊為忠
            楊秀英
            李成訓
            張開平
            施國勝
前列二十二人共同
代  理  人  朱瑞陽律師
相  對  人  太子汽車工業股份有限公司
法定代理人  許勝發
上列當事人間聲請裁定准予強制執行事件，本院裁定如下：
    主    文
臺北縣政府勞工局處理勞資爭議調解委員會於中華民國九十八年
二月十三日所處理聲請人與相對人間有關勞資爭議調解紀錄中關
於調解方案「相對人同意以附表1所示之方式分36期給付聲請人
退休金，於98年2月27日給付聲請人（除聲請人張開平以外）第1
期、第2期之退休金，第3期至第36期之退休金為98年3月31日起
至100年12月31日期間分期給付，聲請人張開平因於98年2月28日
始符合自請退休要件，分期給付方式如附表1所示，相對人如連
續2期未給付，視為全部到期」之調解成立部分，准予強制執行
。
    理    由
一、按勞資爭議經調解成立或仲裁者，當事人之一方不履行其義
    務時，他方當事人得向該管法院聲請裁定強制執行，勞資爭
    議處理法第37條第1 項前段定有明文。
二、本件聲請意旨略以：緣聲請人等人與相對人於民國98年2月
    13日經臺北縣政府勞工局勞資爭議調解委員會進行調解，雙
    方調解成立在案，聲請人為此爰依勞資爭議處理法第37條第
    1項前段規定准予強制執行等語。
三、經查，本件聲請人主張兩造前揭勞資爭議，前經臺北縣政府
    勞工局處理勞資爭議調解委員調解成立，調解方案為「相對
    人同意以附表1所示之方式分36期給付聲請人退休金，於98
    年2月27日給付聲請人（除聲請人張開平以外）第1期、第2
    期之退休金，第3期至第36期之退休金為98年3月31日起至
    100年12月31日期間分期給付，聲請人張開平因於98年2月28
    日始符合自請退休要件，分期給付方式如附表1所示，相對
    人如連續2期未給付，視為全部到期」之調解成立部分，准
    予強制執行」，惟相對人未依約履行等情，業據其提出臺北
    縣政府勞工局處理聲請人等人與相對人有關勞資爭議案調解
    會議紀錄為證據，堪信屬實。是聲請人聲請就相對人應給付
    聲請人工資之調解成立部分裁定准予強制執行，合於法律規
    定，應予准許。
四、依勞資爭議處理法第37條第2項，裁定如主文。
中    華    民    國    99    年    10    月    29    日
                  民事第三庭    法  官  徐玉玲
以上正本證明與原本無異。
如不服本裁定應於送達後10日內向本院提出抗告狀，並應繳納抗
告裁判費新臺幣1,000 元整。
中    華    民    國    99    年    11    月    1     日
                                書記官  陳宥伶

司法院資訊處製作；財團法人民間司法改革基金會備份。
